【裁判字號】    97,上易,176
【裁判日期】    980113
【裁判案由】    竊盜
【裁判全文】
臺灣高等法院花蓮分院刑事判決    97年度上易字第176、177號
上  訴  人
即  被  告    甲○○
上列上訴人即被告因竊盜案件，不服臺灣花蓮地方法院97年度易
字第324號、第283號，中華民國97年10月13日第一審判決（起訴
案號：97年度偵字第2467號、第2524號、第2601號、第2692號、
第2710號、第2863號、第2961號、第3002號、第3380號、第3387
號、第3528號），提起上訴，本院判決如下：
    主  文
上訴駁回。
    理  由
一、按「不服地方法院之第一審判決而上訴者，應向管轄第二審
    之高等法院為之」、「上訴書狀應敘述具體理由」、「上訴
    書狀未敘述上訴理由者，應於上訴期間屆滿後20日內補提理
    由書於原審法院。逾期未補提者，原審法院應定期間先命補
    正」；「原審法院認為上訴不合法律上之程式或法律上不應
    准許或其上訴權已經喪失者，應以裁定駁回之。但其不合法
    律上之程式可補正者，應定期間先命補正」；「第二審法院
    認為上訴書狀未敘述理由或上訴有第362條前段之情形者，
    應以判決駁回之。但其情形可以補正而未經原審法院命其補
    正者，審判長應定期間先命補正」。刑事訴訟法第361條、
    第362條、第367條分別定有明文。再所謂不服第一審判決之
    具體理由，係指依據卷內訴訟資料，具體指摘第一審判決關
    於認定事實、適用法律及量刑等項，有違法或不當之情形而
    言，此為提起第二審上訴之法定要件。倘上訴人即被告之上
    訴書狀或補提之上訴理由書，雖有敘述上訴理由，惟並未具
    體敘述第一審判決有上述違法、不當情形，即與未敘述具體
    理由無異，所為上訴，即不符合上訴之法定要件。
二、上訴人即被告甲○○分別意圖為自己不法所有，於原審判決
    附表所示之時間、地點，以徒手之方式竊取如附表所示機車
    、腳踏車及零錢。甲○○所犯如附表編號8及編號11所示之
    竊盜犯行，經向員警自首，而願接受裁判。原審認為被告確
    實犯有刑法第320條第1項之竊盜罪，共11罪，而分論併罰。
    被告不服提起上訴，其上訴理由略稱原審未依刑事訴訟法第
    379條第11款給與被告最後陳述之機會，以及未依刑法第62
    條前段自首之規定減輕刑度，請求從輕裁決云云。
三、本院經查：
（一）按刑事訴訟法第379條第11款之規定：「有左列情形之一
      者，其判決當然違背法令︰十一、未與被告以最後陳述之
      機會者。」審判長於宣示辯論終結前，最後應詢問被告有
      無陳述，為刑事訴訟法第290條所明定。法院於審判期日
      ，應與被告最後陳述之機會，如未與被告最後陳述之機會
      者，依刑事訴訟法第379條第11款之規定，其判決為當然
      違背法令。查上訴人之上訴意旨部份，爭執原審法院未給
      予上訴人即被告最後陳述之機會，經本院調閱原審之審判
      筆錄，審判長曾問被告：「有無最後陳述？」經被告回答
      ：「無。」（原審卷頁40參照）。故其上訴意旨所云原審
      未給予最後陳述之機會，即與原審審判筆錄中所載之客觀
      事實相左。
（二）次按刑法第62條前段之規定：「對於未發覺之罪自首而受
      裁判者，得減輕其刑。」犯人在犯罪未發覺之前，向該管
      公務員告知其犯罪，而不逃避接受裁判，即與刑法第62條
      規定自首之條件相符。查上訴人之上訴意旨固爭執原審法
      院未因被告自首而減輕其刑，然查，本案原審已審酌被告
      就原審判決附表編號8及編號11所示之竊盜犯行，於竊盜
      後，未發覺前，向花蓮縣警察局吉安分局稻香派出所員警
      向基宏自首，坦承犯行，有犯罪嫌疑人自首情形紀錄表2
      份在卷可稽，嗣接受原審裁判，合於自首之規定，依刑法
      第62條前段之規定，減輕其刑。（原審判決頁2參照）故
      其上訴意旨所云原審未考量被告係自首到案而減輕刑度，
      即與原審判決已考量自首之情事相左。
（三）綜上，上訴人之上訴理由未具體指摘原判決關於認定事實
      、適用法律及量刑等事項，究竟有何違法或不當之情形。
      揆諸上開說明，本件上訴不合法律上之程式，且無從命補
      正，應予駁回，並不經言詞辯論為之。
據上論斷，爰依刑事訴訟法第367條前段、第372條，判決如主文
。
中    華    民    國    98    年    1     月    13    日
                  刑事庭審判長法  官    謝志揚
                              法  官    劉雪惠
                              法  官    賴淳良
以上正本證明與原本無異。
本件判決不得上訴。
                              書記官    邱廣譽
中    華    民    國    98    年    1     月    13    日


司法院資訊處製作；財團法人民間司法改革基金會備份。
